臺灣高雄地方法院民事裁定　　　　　 109年度雄小字第1614號
原　　　告　長春山水大廈管理委員會

法定代理人　陳建全　
被　　　告　吳美君　
上列當事人間請求給付管理費事件，本院裁定如下：
    主  文
本院於民國一百零九年七月十日所為停止訴訟程序之裁定，應予
撤銷。
本件應由陳建全為原告長春山水大廈管理委員會法定代理人之承
受訴訟人，續行訴訟。
    理  由
一、按訴訟全部或一部之裁判，以他訴訟之法律關係是否成立為
    據者，法院得在他訴訟終結前，以裁定停止訴訟程序；又停
    止訴訟程序之裁定，法院得依聲請或依職權撤銷之，民事訴
    訟法第182 條第1 項、第186 條分別定有明文。次按，當事
    人喪失訴訟能力或法定代理人死亡或其代理權消滅者，訴訟
    程序在有法定代理人或取得訴訟能力之本人，承受其訴訟以
    前當然停止，民事訴訟法第170 條定有明文。又第168 條至
    第172 條及前條所定之承受訴訟人，於得為承受時，應即為
    承受之聲明；當事人不聲明承受訴訟時，法院亦得依職權，
    以裁定命其續行訴訟，民事訴訟法第175 條、第178 條亦有
    明定。
二、經查，本院前以原告起訴時係以陳建全為法定代理人提起本
    件訴訟，惟其他區分所有權人廖淑花對原告法定代理人陳建
    全被選任為原告之主任委員是否合法生有爭執，並已對原告
    提起確認於民國107 年12月19日召開之區分所有權人會議所
    為決議不存在之訴，由本院以108 年度訴字第1013號事件審
    理，尚未確定，則陳建全是否具有法定代理人資格即應以該
    事件之法律關係是否成立為據，且此法律關係涉及本件後續
    訴訟程序如何進行之適法性，揆諸前揭意旨，本件於本院
    108 年度訴字第1013號確認會議決議不存在民事事件（含其
    後所改分之訴訟事件）訴訟終結前，應有停止訴訟程序之必
    要，故於109 年7 月10日裁定停止訴訟程序。又上開107 年
    12月19日召開之區分所有權人會議，業經本院判決確認該會
    議所為之決議內容全部不成立，並經臺灣高等法院高雄分院
    109 年度上字第232 號判決上訴駁回確定，有本院電話紀錄
    附卷可稽，則本件已無停止訴訟之必要，爰依首揭規定，依
    職權撤銷停止訴訟程序之裁定。
三、又原告於107 年12月19日召開之區分所有權人會議所為之決
    議內容，業經判決不成立確定，則原告起訴時之法定代理人
    資格有欠缺，本件原告之法定代理人陳建全係於109 年12月
    20日召開區分所有權人會議後，當選管委會委員，再推選為
    第30屆主任委員，有原告提出之長春山水大廈公告、109 年
    度區分所有權人會議重開議通知單、高雄市三民區公所110
    年1 月18日高市三區民字第11030039800 號函等在卷可稽，
    揆諸前揭說明，應由陳建全為承受訴訟人承受本件訴訟，代
    表原告續行訴訟程序，本院依職權以裁定命其續行訴訟。
四、另原告起訴時之法定代理人資格欠缺，則就原告委任訴訟代
    理人部分，自應重新提出委任狀，始為適法，附此敘明。
五、依法裁定如主文。
中    華    民    國   110    年    11    月    10    日
                          民事第五庭  法  官  呂俊杰
以上正本係照原本作成。
如對本裁定抗告須於裁定送達後10日內向本院提出抗告狀，並繳
納裁判費新臺幣1,000 元。
中    華    民    國   110    年    11    月    10    日
                                      書記官  陳褘翎